臺灣臺中地方法院刑事判決　　　　　　　　　　　　　九十三年度豐簡上字第七號
　　上　訴　人
　　即　被　告　甲○○
右列被告因賭博案件，不服本院臺中簡易庭九十二年度豐簡字第五六六號中華民國九
十二年十一月二十九日第一審簡易判決（聲請案號：臺灣臺中地方法院檢察署九十二
年度偵字第二Ｏ一八五號），提起上訴，本院管轄之第二審合議庭判決如左：
    主      文
上訴駁回。
甲○○緩刑年。
    事      實
一、甲○○意圖營利，並基於概括之犯意，自民國九十一年六月間某日起，連續在其
    台中縣潭子鄉○○路一四七號三樓住處之公眾得出入場所，自任組頭經營「二星
    」、「三星」、「四星」、「特別號」等俗稱「六合彩」之賭博，聚集不特定之
    多數人在該處簽賭下注，其賭博方式由組頭設置號碼以供參與賭博之人簽選，簽
    選一組號碼須付新台幣（下同）一百元，以每週二、四香港六合彩開獎號碼為依
    據，凡簽中「二星」可得五千七百元、簽中「三星」可得五萬七千元、簽中「四
    星」可得七十五萬元、簽中「特別號」可得三千六百元，未簽中則賭資悉歸甲○
    ○贏得。嗣於九十二年十月十四日下午六時十八分許，在上址為警當場查獲，並
    扣得甲○○所有供犯罪所用之傳真機一台、計算機二台、六合彩簽注單七十張、
    帳簿一本、規則倍數表四張。
二、案經台中縣警察局豐原分局報請臺灣臺中地方法院檢察署檢察官聲請以簡易判決
    處刑。
    理      由
一、訊據被告甲○○對於右揭事實坦承不諱，並有照片四張附於偵查卷可稽，復有扣
    案之傳真機一台、計算機二台、六合彩簽注單七十張、帳簿一本、規則倍數表四
    張可資佐證。查被告經營港式二星、三星、四星及特別號等六合彩賭博，其中獎
    機率與簽賭者給付之簽賭金均不相當，其顯有營利之意圖。被告之自白核與事實
    相符，事證明確，其犯行洵堪認定。
二、查台中縣潭子鄉○○路一四七號三樓雖為被告之住宅，惟既係供不特定之多數人
    出入簽賭六合彩，自屬公眾得出入之場所。被告意圖營利，供給賭博場所及聚眾
    賭博，核係犯刑法第二百六十八條之意圖營利供給賭博場所罪及意圖營利聚眾賭
    博罪；又被告兼與其他簽賭者，同在公眾得出入之場所賭博財物，係犯刑法第二
    百六十六條第一項前段之在公眾得出入之場所賭博財物罪。被告所犯前開三罪，
    均各時間緊接，犯罪構成要件相同，顯係基於概括之犯意而為，為連續犯，均應
    依刑法第五十六條規定論以一罪，並加重其刑。又被告於當期六合彩開獎前之多
    次接續行為，均係當次意圖營利，供給賭博場所及意圖營利，聚眾賭博，與在公
    眾得出入之場所賭博財物之一部行為。而其於每次開獎前之多次接續行為中之意
    圖營利，供給賭博場所及意圖營利，聚眾賭博與在公眾得出入之場所賭博財物，
    均係基於一賭博犯意之決定，達成其同犯罪之各個舉動，應屬法律概念之一行為
    ，其一行為而觸犯前開三罪，為想像競合犯，應依刑法第五十五條規定從一情節
    較重之連續意圖營利聚眾賭博罪。原審認被告罪證明確，因而適用刑法第五十六
    條、第二百六十八條、第二百六十六條第一項前段、第五十五條、第四十一條第
    一項前段、罰金罰鍰提高標準條例第一條前段、第二條，量處被告有期徒刑六月
    ，並諭知易科罰金之折算標準，並同時諭知扣案之傳真機一台、計算機二台、六
    合彩簽注單七十張、帳簿一本、規則倍數表四張沒收，其認事用法並無違誤，量
    刑亦稱妥適，上訴意旨指摘原判決量刑過重，為無理由，應予駁回。
三、查被告前未曾受有期徒刑以上刑之宣告，此有臺灣高等法院被告全國前案紀錄表
    及臺灣臺中地方法院檢察署刑案資料查註紀錄表各一份附卷可稽，其因一時失慮
    ，偶罹刑典，經此刑之宣告，應知警惕而無再犯之虞，且被告次女陳香如尚就學
    中，學費支付亦係以就學貸款之方式為之，此有戶籍謄本影本一份、學生證影本
    一份、就學貸款申請撥款通知書影本一份附於本院卷可按，足見被告之家庭經濟
    狀況亦屬不佳，本院認以暫不執行其刑為適當，併予宣告緩刑三年，用勵自新。
據上論斷，應依刑事訴訟法第四百五十五條之一第一項、第三項、第三百六十八條、
第三百六十四條，刑法第七十四條第一款，判決如主文。
中      華      民      國      九十三      年    三    月    三十一    日
                                   臺灣臺中地方法院刑事第六庭
                                       審判長法  官    夏  一  
                                             法  官    林  念  祖
                                             法  官    簡  源  希
右正本證明與原本無異。
如不服本判決，應於判決送達後十日內向本院提出上訴狀，上訴於臺灣高等法院臺中
分院( 須附繕本 )。
                                             書記官
中    華    民    國      九十三      年       三      月     三十一    日
附錄論罪科刑法條：
刑法第二百六十六條第一項：在公共場所或公眾得出入之場所賭博財物者，處一千元
                          以下罰金，但以供人暫時娛樂之物為賭博者，不在此限
                          。
                  第二項：當場賭博之器具與在賭檯或兌換籌碼處之財物，不問
                          屬於犯人與否，沒收之。
刑法第二百六十八條：意圖營利，供給賭博場所或聚眾賭博者，處三年以下有期徒刑
                    ，得併科三千元以下罰金。
